臺灣板橋地方法院刑事判決　　　　　　　94年度交訴字第59號
公　訴　人　臺灣板橋地方法院檢察署檢察官
被　　　告　甲○○
上列被告因過失致死案件，經檢察官提起公訴（九十四年度調偵
字第一五一號），本院受命法官行準備程序中，被告為有罪陳述
，由合議庭裁定由受命法官獨任進行簡式審判程序，本院判決如
下：
    主  文
甲○○從事業務之人，因業務上之過失致人於死，處有期徒刑捌
月。
    事  實
一、甲○○為豪通電信工程有限公司（以下簡稱豪通公司）僱用
    之工程施工人員，並以擔任駕駛自小貨車輛接送施工人員及
    搬運施作工具為附隨業務，為從事業務之人。其於民國九十
    三年十二月十七日凌晨三時許，施工完畢後，明知其為癲癇
    病患，不符合汽車駕駛人體格檢查合格標準，仍執意考取駕
    駛執照，並駕駛豪通公司所有之車牌號碼六三九二—ＧＴ號
    自用小貨車搭載李金貞，從新竹縣湖口鄉○○○○○道三號
    公路由南往北方向行駛，欲返回臺北縣新店市安坑住處，於
    同日凌晨四時五十分許，行經國道三號公路北向三十五公里
    四百公尺處之臺北縣中和市路段時，被告亦本應注意車前狀
    況，並隨時採取必要之安全措施，且依當時天候晴、路面乾
    燥、光線、視距良好及無障礙物等外在情況，並無不能注意
    之情事，竟亦疏未注意，以該車衝撞上址之外側邊坡路燈桿
    設備，造成車輛翻覆，致李金貞全身多處外傷，大量失血，
    經送醫後不治死亡。李坤鋒於肇事後亦送醫急救，向獲報前
    來處理之內政部府警政署國道公路警察隊樹林分隊警員自首
    前開肇事之情並接受裁判。
二、案經李金貞之父乙○○告訴及內政部警政署國道公路警察局
　　 第六警察隊報告臺灣板橋地方法院檢察署檢察官偵查起訴。
    理  由
一、訊據被告甲○○對於上揭時地駕車肇事之事實，自警訊以迄
    偵審均供認不諱，並有道路交通事故調查報告表（一）、（
    二）、道路交通事故現場圖各一紙，相片十二幀附卷足資佐
    證。又被害人李金貞確因本件車禍，受有全身多處外傷，神
    經性休克死亡，亦經臺灣板橋地方法院檢察署檢察官督同法
    醫師相驗明確，製有相驗屍體證明書、驗斷書及勘驗筆錄在
    卷足憑。按患有精神耗弱、目盲、癲癇疾病者，不得參加汽
    車駕駛執照考驗；又汽車駕駛人體格檢查及體能測驗，除殘
    障者報考汽車駕駛執照另有規定外，其合格標準需包括無精
    神耗弱、目盲、癲癇或其他足以影響汽車駕駛之疾病等，道
    路交通安全規則第六十二條第一項第五款、第六十四條第一
    項第六款分別定有明文。被告確有罹患癲癇之病史，有財團
    法人奇美醫院九十四年三月二十一日（九四）奇醫字第一二
    六三號函附之病歷資料可憑；又被告因患有癲癇痼疾，曾經
    開刀治療，並需持續服藥，此為被告自承；再者，警員林宜
    煌於偵查中證稱，被告在警局訊問中，曾出現流口水、吐舌
    頭、頭晃來晃去，意識不清等反應，顯見被告雖經手術，其
    癲癇症狀仍未完全康復，綜合上述，被告罹患癲癇疾病，發
    作時可能腦部空白，無法控制自身行為，並不符合汽車駕駛
    人體格檢查表及體能測驗合格標準，此觀上開規定及交通部
    公路總局臺北區監理所九十四年三月十日北監駕字第○九四
    ○○○四一九七號函自明。被告明知本身患有有癲癇患症，
    不應駕駛汽車，仍執意為之，且依當時天候晴、路面乾燥、
    光線、視距良好及無障礙物等外在情況，並無不能注意之情
    事，於下班途中因癲癇發作肇事，被告之行為自有過失甚明
    ，應負肇事責任。此外，本件經送臺灣省臺北區車輛行車事
    故鑑定委員會鑑定結果，亦同此認定，有該會九十四年三月
    七日交鑑字第九三二○二六號號鑑定書在卷可稽，益徵被告
    確有過失；又其過失行為與被害人死亡間復有因果關係，從
    而本件事證已臻明確，被告過失致人與死之犯行，洵堪認定
    。
二、按刑法第二百七十六條第二項所謂「業務」，係指以反覆同
    種類之行為為目的之社會活動而言，又從事業務之人，對於
    一定危險之認識能力，較一般人為強，故法律上課以較高之
    注意義務，易言之，其避免發生一定危險之期待可能性亦較
    常人為高，故其違反注意義務之可責性自亦較重。查被告甲
    ○○受僱於豪通公司，負責工程施工，並以擔任駕駛自小貨
    車輛接送施工人員及搬運施作工具為附隨業務，為從事業務
    之人，其於下班途中發生本件車禍事故，已經被告自承在卷
    ，是被告以駕駛車輛為其附隨業務，其於執行該附隨業務之
    際因過失肇事致人死亡，核其所為，係犯刑法第二百七十六
    條第二項之業務過失致死罪。又其肇事後未被有偵查權之公
    務員或機關發覺其為犯嫌前，向到場處理之警員自承犯行，
    進而接受裁判，合乎自首之要件，應依刑法第六十二條前段
    減輕其刑。爰審酌被告既駕駛車輛參與道路交通，本應小心
    謹慎以維自身及他人之安全，因癲癇發作而導致車禍，致車
    內乘客身亡，被告因本身經濟狀況不佳而未與被害人家屬和
    解，惟念其犯後坦承犯行等一切情狀，量處如主文所示之刑
    ，以資懲儆。
三、末按除被告所犯為死刑、無期徒刑、最輕本刑為三年以上有
    期徒刑之罪或高等法院管轄第一審案件者外，於前條第一項
    程序進行中，被告先就被訴事實為有罪之陳述時，審判長得
    告知被告簡式審判程序之旨，並聽取當事人、代理人、辯護
    人及輔佐人之意見後，裁定進行簡式審判程序，刑事訴訟法
    第二百七十三條之一第一項定有明文。查本件被告涉犯之罪
    ，法定刑非最輕本刑為三年以上有期徒刑之罪，且被告就被
    訴事實為有罪之陳述，經告知被告簡式審判程序之旨，被告
    及公訴人對於本件改依簡式審判程序審理亦均表示無意見，
    是本院即依前揭刑事訴訟法規定，裁定本件進行簡式審判程
    序，附此敘明。
據上論斷應依刑事訴訟法第二百七十三條之一第一項、第二百九
十九條第一項前段，刑法第二百七十六條第二項、第六十二條前
段，罰金罰鍰提高標準條例第一條前段，判決如主文。
本案經檢察官鄧媛到庭執行職務。
中　　華　　民　　國　　94　　年　　6 　　月　　30　　日
                  交通法庭法　官  絲鈺雲
以上正本證明與原本無異。
如不服本辦街，應自收受送達之日起十日內向本院提出上訴狀。
                          書記官  葉子榕
中　　華　　民　　國　　94　　年　　6 　　月　　30　　日
附錄本案論罪科刑法條全文
刑法第二百七十六條
因過失致人於死者，處二年以下有期徒刑、拘役或二千元以下罰
金。
從事業務之人，因業務上之過失犯前項之罪者，處五年以下有期
徒刑或拘役，得併科三千元以下罰金。
